臺灣臺北地方法院民事判決　　　　　　　94年度訴字第1509號
原　　　告　國泰世華商業銀行股份有限公司
法定代理人　乙○○
訴訟代理人　丙○○
被　　　告　甲○○
上列當事人間清償借款事件，本院於民國94年4月28日言詞辯論
終結，判決如下：
    主  文
被告應給付原告新台幣玖拾壹萬伍仟伍佰貳拾伍元，及自民國自
民國93年11月24日起至民國94年1月23日止，按年息百分之7.2
28計算之利息，並自民國94年1月24日起至清償日止按年息百分
之7.9計算之利息。另自民國93年11月24日起至清償日止，逾期
在六個月以內，按年息百分之0.728加計違約金，逾期超過六個
月部分，按年息百分之1.456計付違約金。
訴訟費用由被告負擔。
本判決於原告以新台幣參拾萬元供擔保後，得假執行
  。
    事  實
甲、原告聲明：除供擔保金額外，餘如主文所示。並陳述：
（一）緣被告於民國93年5月24日向原告申請信用貸款，借款新
      台幣（下同）1,000,000元，借款期間自93年5月24日起至
      98年5月24日止，約定分5年按60期攤還本息，利息部分當
      事人約定：自93年11月24日起至94年1月24日起至清償日
      止，按年息百分之7.9計算之利息。違約金部分，本息遲
      延清償時，除按上訴利率計息外，逾期在六個月以內按年
      息百分之0.728加計違約金，逾期超過六個月部分，按年
      息百分之1.456計付違約金。
（二）詎被告自93年11月24日起，即未再依約攤還本息，依契約
      書第3條第1項第1款，被告已喪失期限利益，全部借款視
      為到期，被告仍積欠原告如主文第1項所示之本金、利息
      、違約金未清償。
（三）依兩造消費借貸契約第11條約定，因本契約涉訟時雙方同
      意以本院為第一審管轄法院。
二、被告聲明：原告之訴駁回。並陳述：
    確實向原告借款，惟投資欠佳，以致被告目前無能力清償，
    希望能慢慢清償。
三、程序問題：
    按當事人得以合意定第一審管轄法院。但以關於由一定法律
    關係而生之訴訟為限。前項合意，應以文書證之，民事訴訟
    法第24條訂有明文。本件兩造所簽訂之消費借貸款契約中第
    11條約定因本契約涉訟時，雙方同意以本院為第一審地方法
    院，故本院自有管轄權，合先敘明。
四、得心證之理由：
（一）本件原告所主張之事實，已依其提出與所述相符之本票暨
      指數型信用貸款約定事項、原告無擔保貸款約定書、還款
      明細表、利率表、原告公告定儲利率指數表、貸款申請書
      為證，而被告對原告主張金額並未爭執，堪信原告主張借
      款之事實為真實。
（二）按稱消費借貸者，謂當事人一方移轉金錢或其他代替物之
      所有權於他方，而約定他方以種類、品質、數量相同之為
      返還之契約。借用人應於約定期間內，返還與所借用物種
      類、品質、數量相同之物，民法第474條第1項、第478條
      分別定有明文。本件被告向原告借款，尚積欠如主文第1
      項所示之本金、利息、違約金為有理由，應予准許。
五、原告陳明願供擔保請准宣告假執行，核無不合，爰酌定相當
    之擔保金額宣告之。
六、訴訟費用負擔之依據：民事訴訟法第78條。
中　　華　　民　　國　　94　　年　　4　　月　　29　　日
                  民事第一庭    法　官　呂淑玲
以上正本係照原本作成
如對本判決上訴，須於判決送達後20日內向本院提出上訴狀
中　　華　　民　　國　　94　　年　　4　　月　　29　　日
                       　　　　 書記官　方美雲
    理  由
中　　華　　民　　國　　94　　年　　5 　　月　　3 　　日
                  民事第一庭    法　官　呂淑玲
以上正本係照原本作成
如對本判決上訴，須於判決送達後20日內向本院提出上訴狀
中　　華　　民　　國　　94　　年　　5 　　月　　3 　　日
                       　　　　 書記官　方美雲
